【裁判字號】    94,訴,2922
【裁判日期】    950124
【裁判案由】    損害賠償
【裁判全文】
臺灣高雄地方法院民事判決             94年度訴字第2922號
 原      告  甲○○
 訴訟代理人  林雪娟律師
 被      告  乙○○
上列當事人間損害賠償事件，本院於民國95年1月10日言詞辯論
終結，判決如下：
      主      文
被告應給付原告新台幣貳拾伍萬元及自民國九十四年十月二十九
日起至清償日止，按週年利率百分之五計算之利息。
原告其餘之訴駁回。
訴訟費用由被告負擔三分之一，其餘由原告負擔。
本判決第一項得假執行。
      事實及理由
一、原告主張：其於92年11月19日11時50分許，駕駛牌照號碼
    S7-4681 號自用小客車沿高雄縣阿蓮鄉○○○ ○道路由西往東
    行駛，在崙頂38號附近擬左轉往北石安村方向，已過中心線
    將完成左轉行為時，竟遭沿同路由東往西行駛之被告所駕駛
    牌照碼號K3-1289 號自用小客車撞及，致車輛受損，回復原
    狀所需費用為新台幣 (下同)657,350 元 ；另車輛受損後放
    置高雄汽車保管費每日100 元，迄今67,600元；又S7-4681
    號自用小客車所有權人世偉加油站有限公司已將本件損害賠
    償請求權讓與原告並通知被告；原告自得依侵權行為之法律
    關係，請求被告賠償。並聲明：被告應給付原告724,950 元
    及自起訴狀繕本送達翌日起至清償日止，按週年利率5%計算
    之利息。
二、被告則以：否認有何過失，且原告主張之修理費用、2 手車
    現值估價均過高等語。並聲明：原告之訴駁回。
三、原告主張其於92年11月19日11時50分許，駕駛牌照號碼S7-4
    681 號自用小客車沿高雄縣阿蓮鄉○○○ ○道路由西往東行駛
    ，在崙頂38號附近擬左轉往北石安村方向處與沿同路由東往
    西行駛之被告所駕駛牌照碼號K3-1289 號自用小客車發生撞
    擊，致其駕駛之車輛受損，所有權人世偉加油站有限公司將
    損害賠償請求權讓與並通知被告之事實，業據提出94年偵字
    第1413號檢察官聲請簡易判決處刑書、汽車新領牌照登記書
    、債權讓與書、存證信函、照片、汽車各項異動登記書、處
    分書、93偵字第11748 號不起訴處分書等為證，且為被告所
    不爭執，應可認為真實。兩造爭執事項為：(一)被告就本件車
    禍事故之發生有無過失? (二)原告主張有理由時，請求之金額
    以若干為適當？
四、就兩造爭執事項，本院判斷意見如下：
  (一)被告就本件車禍事故之發生有無過失？
    按轉彎車應讓直行車先行。但直行車尚未進入交岔路口，而
    轉彎車已達中心處開始轉彎，直行車應讓轉彎車先行，道路
    交通安全規則第102 條第6 款定有明文。本件依高雄縣政府
    警察局所繪交通事故現場勘驗圖、道路交通事故現場圖所示
    ，事故現場為雙向2 車道，且車道寬度均為3.4 公尺，而被
    告車輛煞車痕長約10公尺，起點則在外側車道較靠近機車道
    處，均有原告所提各該現場圖附在台灣高雄地方法院檢察署
    93 他 字第3151號偵查卷為佐，參以原告車輛受撞擊處在後
    門處，亦有原告所提照片在前開偵查卷可憑，且為被告所不
    爭執，足認原告雖為左轉車輛，然已達中心處開始左轉經內
    側車道至外側車道時，其車輛之後門處始遭被告所駕車輛撞
    擊，原告主張事故發生時其已完成左轉彎行為之詞應可認為
    真實，依前開說明，被告雖為直行車，未禮讓原告車先行，
    其有過失至為明確，而原告依前開法規既可優先通行，並無
    任何過失亦可認定。
  (二)原告主張有理由時，請求之金額以若干為適當？
  (1)原告所駕駛S7-4681 號為1997年7 月出廠，同年12月12日發
    照，BUICK 牌，有汽車新領牌照登記書可稽，迄本件事故發
    生時已逾7 年，因本件事故受損，回復原狀所需費用為
    657,350 元等情，固據提出估價單為憑，然原告自陳該車並
    未實際修繕，已經監理機關註銷牌照，並經證人即提出估價
    單之高雄汽車公司高雄分公司經理陳富明陳稱；2 年多前本
    件事故發生當時估價後因為修理費用估價出來結果超過該車
    2 手車價值，當時就認為不會修理 (95年1 月10日言詞辯論
    筆錄)等 語，則原告所駕前開車輛既嚴重受損，修復費用遠
    大於現值而無回復原狀之價值，且原告迄未加以修繕，已如
    前述，自不得請求回復原狀之修繕費用而僅得請求被告賠償
    該車之現值損害。
  (2)經平日負責定期保養維修之高雄汽車公司高雄分公司提出該
    車於本件事故發生之2 手車值約為250,000 元，並經證人陳
    富明到庭陳稱依據該車平日保養狀況及行駛公里數，依一定
    標準計算出來，且其為原廠，大多數BUICK 該款車如保養良
    好時，都如此計算，應可認為客觀之2 手車價等語，本院認
    證人為進口車之原廠，且該車向由證人公司保養，所為證詞
    及鑑價應屬客觀公正而可採信；被告雖另提出高雄縣汽車商
    業同業公會高汽忠字鑑第1809號函以前開自用小客車經該會
    於92年11月鑑定價值為150,000 元，然因證人公司係平日負
    責保養前開自用小客車之車廠，且證人並經具結證明所述為
    真實，本院認就本件個別車輛之2 手車價格判斷，應以證人
    公司所為鑑定較為客觀合理；是原告請求S7-4681 號自用小
    客車於本件事故發生時之現值，應以250,000 元計算為合理
    ，原告請求車輛損失在250,000 元範圍內為有理由，逾此部
    分則無理由。
  (3)原告另請求前開自用小客車自事故發生日起至今放置高雄汽
    車公司高雄分公司之保管費每日100 元，合計75,600元，並
    提出收據為證，且經證人陳富明證述無訛；惟查，證人陳稱
    該車於事故發生時估價後因為修理費用估價出來結果超過該
    車2 手車價值，當時就認為不會修理，且該車確迄今未修繕
    ，已如前述，則原告係經判斷後認無修復之必要而未立即修
    復並將車放置在車廠迄今，因而增加之保管費用不能認為係
    回復原狀所需之費用甚明；況原告自承前開自用小客車為公
    務車，有固定車庫停放，亦無因而增加保管費用之必要，另
    衡情自用小客車本應有停放空間，縱無本件事故，前開小客
    車仍需固定停放空間，並非因本件事故始有支出保管費用之
    必要；是原告此部分請求，並無理由，不應准許。
五、綜上，原告本於侵權行為之法律關係，請求被告給付在
    250,000 元及自起訴狀繕本送達翌日之94年10月29日 (94年
    10月28日送達)起 至清償日止，按週年利率5%計算之法定遲
    延利息範圍內為有理由；原告逾此範圍之請求即屬於法無據
    ，應予駁回。又本件原告勝訴部分金額未逾500,000 元，應
    依職權宣告假執行。
六、據上論結：本件原告之訴為一部有理由、一部無理由，爰依
    民事訴訟法第79條、第389條第1項第5款，判決如主文。
中    華    民    國    95    年    1     月    24    日
                  民事第一庭    法  官  林玉心
以上正本證明與原本無異。
如不服本判決，應於判決送達後20日內向本院提出上訴狀並表明
上訴理由，如於本判決宣示後送達前提起上訴者，應於判決送達
後10日內補提上訴理由書（須附繕本）。
中    華    民    國    95    年    1     月    24    日
                                書記官  陳家宏


司法院資訊處製作；財團法人民間司法改革基金會備份。
